【裁判字號】    99,聲,1259
【裁判日期】    991110
【裁判案由】    聲明異議
【裁判全文】
臺灣高等法院高雄分院刑事裁定          99年度聲字第1259號
聲  請  人
即受刑人    甲○○
上列聲請人因銀行法等案件，對於檢察官執行之指揮（臺灣屏東
地方法院檢察署99年度執更助字第113 號），聲明異議，本院裁
定如下：
    主  文
臺灣屏東地方法院檢察署檢察官99年度執更助第113 號執行之指
揮撤銷。
    理  由
一、聲明異議意旨略以：受刑人甲○○因犯行使業務登載不實文
    書罪，經鈞院以98年度上訴字第1064號判決「甲○○犯行使
    業務登載不實文書罪共貳拾貳罪，各處有期徒刑陸月。應執
    行有期徒刑拾年。」並經鈞院99年度聲字第606 號裁定「甲
    ○○因犯行使業務登載不實文書等貳拾貳罪，分別處如附表
    所示（參附件一）之刑，應執行有期徒刑肆年，如易科罰金
    ，以新台幣1000元折算一日。」依上開裁定，受刑人所處之
    刑得易科罰金甚明，惟臺灣屏東地方法院檢察署99年度執更
    助字第113 號執行指揮書竟命受刑人應執行有期徒刑10年，
    而不准易科罰金。受刑人認檢察官之執行處分確有不當，爰
    依刑事訴訟法第484 條規定聲明異議，請求撤銷上開執行指
    揮處分，並准予易科罰金。
二、本院查：
  (一)本件受刑人因違反銀行法等案件，經本院於民國99年4 月6
    日以98年度上訴字第1064號刑事判決「甲○○犯行使業務登
    載不實文書罪共貳拾貳罪，各處有期徒刑陸月；又犯銀行法
    第一百二十五條之二第一項前段之背信罪共拾罪，各處有
    期徒刑年捌月。應執行有期徒刑拾年。」，其中受刑人所
    犯行使業務登載不實文書罪22罪，各處有期徒刑6 月部分，
    因屬不得上訴第三審法院之案件，於宣判當日即99年4 月6
    日即告確定；另受刑人所犯銀行法第125 條之2 第1 項前段
    之背信罪共13罪，各處有期徒刑3 年8 月部分，則經受刑人
    上訴最高法院；嗣本院另經臺灣高雄地方法院檢察署檢察官
    之聲請，就上開業已確定之行使業務登載不實文書罪22罪部
    分，於99年6 月22日以99年度聲字第606 號刑事裁定「甲○
    ○因犯行使業務登載不實文書等貳拾貳罪，分別處如附表所
    示之刑，應執行有期徒刑肆年，如易科罰金，以新臺幣壹仟
    元折算壹日。」確定；最高法院則於99年6 月24日以99年度
    台上字第3919號刑事判決駁回前述受刑人違反銀行法部分確
    定在案等情，有本院98年度上訴字第1064號刑事判決、99年
    度聲字第606 號刑事裁定及最高法院99年度台上字第3919號
    刑事判決可稽。故最高法院99年度台上字第3919號刑事判決
    並不包含受刑人所犯行使業務登載不實文書罪22罪部分，甚
    為明確。
  (二)臺灣高雄地方法院檢察署以最高法院99年度台上字第3919號
    刑事判決為確定判決，於99年9 月23日以雄檢泰峰99執更26
    49號函請臺灣屏東地方法院檢察署檢察官代為執行受刑人違
    反銀行法等案判處有期徒刑10年之確定判決，經臺灣屏東地
    方法院檢察署檢察官通知受刑人到案執行，並於99年10月19
    日諭知發監執行有期徒刑10年，另核發99年度執更助字第
    113 號執行指揮書載明「罪名銀行法，刑期應執行有期徒刑
    10年」等情節，有臺灣高雄地方法院檢察署99年9 月23日雄
    檢泰峰99執更2649號函、臺灣屏東地方法院檢察署檢察官99
    年度執更助字第113 號訊問筆錄及執行指揮書各1 份在卷可
    參。
  (三)按數罪併罰，有二裁判以上者，依刑法第51條之規定，定其
    應執行之刑。刑法第53條定有明文。本件受刑人所犯行使業
    務登載不實文書罪22罪及銀行法之背信罪13罪，雖經本院於
    99年4 月6 日以98年度上訴字第1064號刑事判決判處罪刑並
    定應執行有期徒刑10年，但受刑人所犯行使業務登載不實文
    書罪22罪部分，因屬不得上訴第三審法院之案件，於宣判當
    日即99年4 月6 日即告確定，而受刑人所犯銀行法之背信罪
    13罪部分，則經最高法院於99年6 月24日以99年度台上字第
    3919號刑事判決駁回上訴時始告確定。故受刑人所犯行使業
    務登載不實文書罪22罪及銀行法之背信罪13罪，已屬先後確
    定之不同判決，依照前開規定，自應另定其應執行刑，方為
    適法。況受刑人所犯行使業務登載不實文書罪22罪部分，另
    經本院於99年6 月22日以99年度聲字第606 號刑事裁定「甲
    ○○因犯行使業務登載不實文書等貳拾貳罪，分別處如附表
    所示之刑，應執行有期徒刑肆年，如易科罰金，以新臺幣壹
    仟元折算壹日。」確定在案；則本院98年度上訴字第1064號
    刑事判決所諭知之「應執行有期徒刑拾年。」已失所依附，
    不得作為發監執行之依據。本件應另由檢察官聲請就上開受
    刑人所犯經先後確定之刑事裁判定其應執行刑，不得逕以本
    院98年度上訴字第1064號刑事判決所諭知之「應執行有期徒
    刑拾年。」為發監執行之依據。
  (四)綜上所述，臺灣屏東地方法院檢察署檢察官以最高法院99年
    度台上字第3919號、本院98年度上訴字第1064號刑事判決為
    依據所核發之99年度執更助第113 號執行指揮書命受刑人發
    監執行有期徒刑10年，自非適當。受刑人指摘上開執行處分
    不當，其聲明異議為有理由，應由本院將檢察官執行之指揮
    予以撤銷。
三、爰依刑事訴訟法第486條裁定如主文。
中    華    民    國    99    年    11    月    10    日
                  刑事第九庭    審判長法  官   莊秋桃
                                      法  官   田平安
                                      法  官   范惠瑩
以上正本證明與原本無異。
如不服本裁定應於送達後5 日內向本院提出抗告狀。
中    華    民    國    99    年    11    月    10    日
                                      書記官   戴育婷

司法院資訊處製作；財團法人民間司法改革基金會備份。
